# 请教：验资用的银行询证函上，银行注明此款项系从我行贷款，报告如实披露，还有风险？

提问人：ZCXXXX 时间：2020-09-21 10:33:09
请教：验资用的银行询证函上，银行注明此款项系从我行贷款，报告上如实披露，还有没有其他的验资风险吗？

回答人：chenyiwei
单就验资业务本身而言，充分披露该事项后，应无其他重大风险。但需关注：（ 1 ）贷款资金用途是否符合借款合同约定；（ 2 ）是否约定以本次出资形成的股权作为该项贷款的担保物。

提问人：ZCXXXX 时间：2020-09-27 15:39:00
谢谢，如果约定以本次出资形成的股权作为该项贷款的担保物会对企业产生什么影响？对股东行使权利有何影响？

回答人：chenyiwei
如是，可能招致本企业是否代持这部分出资的质疑，即本企业是否为该部分股权的实际股东。